# 请教陈版收入确认问题

提问人：乔大帅 时间：2020-03-20 11:26:12
目前审计的一家公司为商贸企业 专门做粮食采购销售 合同分为两个 采购 销售
先采购 合同显示自提，但是实际货物不提走 直接签订销售合同 销售给其他第三方提货（加价一点点，毛利很低）
这个收入确认是不是按照差额确认？不能按照账面实际金额进行确认
补充一下 后期确认收入时候 公司会附上一个提货单 写清楚了 委托第三方进行提货

回答人：chenyiwei
对于贸易公司，由于其很多大宗交易合同都是标准化的格式合同，条款都相当简略，又往往是同一天与上下游分别签合同，因此很多情况下不能仅仅依据对合同条款的分析确定其是否为代理人。
与单笔交易的购销合同相比，应当更关注被审计单位与其上家或下家签订的框架协议，其中对交易的模式、商业目的、各笔具体购销交易的发起、签约和执行流程、双方权利和义务、风险和收益承担等都应有更具体的规定，并注意抽取若干具体合同关注其具体的发起、签约和执行流程（例如，是三方共同谈判还是分别与上下游进行背对背谈判，分别签约；是否在没有签订销售合同的情况下就已签订采购合同以囤积货源；两个合同各自的定价机制等），作为事实证据予以佐证。如果无法就上述这些问题获取明确证据的，基于谨慎原则考虑，建议采用净额法处理。

提问人：乔大帅 时间：2020-03-22 08:05:30
谢谢陈版，补充一下，此类货物主要为小麦，大米等农业产品，每次采购金额较大，所用的不是三方签订协议，属于双反单独签订，一般先签订销售合同，找到下游买家后进行采购，价格每吨加50-150不等的金额

回答人：chenyiwei
比较谨慎的还是净额法。